【裁判字號】    98,審醫,50
【裁判日期】    981218
【裁判案由】    損害賠償
【裁判全文】
臺灣臺北地方法院民事裁定              98年度審醫字第50號
原      告  丙○○
被      告  國防大學國防醫學院三軍總醫院
法定代理人  甲○○
被      告  戊○○
被      告  乙○○
被      告  丁○○
上四人共同
訴訟代理人  馬傲秋律師
複代理人    陳皓芸律師
上列當事人間損害賠償事件本院裁定如下：
    主  文
本件移送臺灣士林地方法院。
    理  由
一、按訴訟之全部或一部，法院認為無管轄權者，依原告聲請或
    依職權以裁定移送於其管轄法院，民事訴訟法第28條第 1項
    定有明文。又訴訟，由被告住所地之法院管轄；對於私法人
    或其他得為訴訟當事人之團體之訴訟，由其主事務所或主營
    業所所在地之法院管轄，亦為同法第1條第1項、第2條第2項
    所明定。另因侵權行為涉訟者，得由行為地之法院管轄。而
    共同訴訟之被告數人，其住所不在一法院管轄區域內者，各
    該住所在地之法院俱有管轄權。但依第 4條至前條規定有共
    同管轄法院者，由該法院管轄，此於民事訴訟法第15條及第
    20條亦有明文。由前開法條觀之，關於共同訴訟之普通審判
    籍，僅於無民事訴訟法第20條但書規定之共同特別審判籍適
    用餘地時，方有其適用，若有共同特別審判籍存在時，原告
    自應向該共同特別審判籍所在地之法院起訴。
二、查本件原告提起本件訴訟所據之原因事實，係以原告於民國
    96年間因罹患阻塞性睡眠呼吸中止症候群而至被告國防大學
    國防醫學院三軍總醫院（下稱三軍總醫院）就診，而由被告
    戊○○為主治醫師，嗣被告戊○○、乙○○及丁○○於96年
    4月18日為原告施行「懸壅垂咽整型手術」時，未經原告
    同意，另行施作Rhomboid glossectomy（舌根部楔狀切除）
    手術，致原告受有呼吸困難、不自主流口水、劇烈咳嗽並導
    致疝氣、尿失禁、中耳炎等症狀之損害，有醫療過失，為此
    訴請被告負連帶損害賠償責任，而觀諸原告所述事實，係主
    張被告戊○○、乙○○及丁○○有前述故意或過失之不法侵
    害原告權利之行為，應係主張侵權行為，侵權行為地應在被
    告三軍總醫院事務所所在地，而被告三軍總醫院事務所所在
    地設在臺北市○○區○○路2段325號，有被告三軍總醫院之
    聯絡方式網頁查詢一份在卷可參，是原告所主張侵權行為地
    應在臺北市士林區，而本件被告戊○○、乙○○及丁○○住
    所復分別在臺北市○○路址及臺北市內湖區址等第，並不在
    同一法院管轄區域內，依前述民事訴訟法第15條、第20條但
    書規定，自應由此事件之共同特別審判籍管轄法院即其等侵
    權行為地法院，亦即臺灣士林地方法院管轄，並無普通審判
    籍法院管轄規定之適用，依首開規定，原告向無管轄權之本
    院起訴，顯係違誤。爰依職權將本件移送於該管轄法院。
三、依首開法條裁定如主文。
中    華    民    國    98    年    12    月    18    日
                  民事第六庭    法  官  張瑜鳳
以上正本係照原本作成。
如對本裁定抗告須於裁定送達後10日內向本院提出抗告狀，並繳
納抗告費新臺幣1,000 元。
中    華    民    國    98    年    12    月    18    日
                                書記官  羅元秀

司法院資訊處製作；財團法人民間司法改革基金會備份。
